臺灣臺南地方法院交通事件裁定　　　　　100年度交聲字第1號
移送機關　　交通部公路總局嘉義區監理所麻豆監理站
異議人即
受處分人　　黃冠祥
上列異議人即受處分人因違反道路交通管理處罰條例案件，對於
交通部公路總局嘉義區監理所麻豆監理站民國99年12月13日所為
之裁決處分（處分案號：麻監裁罰字第裁75-S00000000號），聲
明異議，本院裁定如下：
    主  文
異議駁回。
    理  由
一、原處分意旨略以：異議人即受處分人黃冠祥（下稱異議人）
    於民國99年10月3 日3 時30分許，駕駛其所有車牌號碼8361
    -RF 號自用一般小客車，行經臺南市○○路與長榮路之交岔
    路口時，因二輛以上汽車共同在道路上以危險方式駕駛之違
    規行為，遭臺南市警察局第一分局東門派出所員警製單逕行
    舉發，嗣經移送機關即交通部公路總局嘉義區監理所麻豆監
    理站認其違規事證明確，依照道路交通管理處罰條例第43條
    第4 項之規定，裁處異議人吊扣汽車牌照3 個月之處分。
二、本件聲明異議意旨略以：異議人當時與飆車族停紅燈，但是
    他們不繼續行駛，所以被飆車族包圍住，沒有辦法動，才會
    停在那邊，因而為此聲明異議等語。
三、按二輛以上之汽車共同在道路上蛇行，或以其他危險方式駕
    車，或在道路上競駛者，處汽車駕駛人30,000元以上90,000
    元以下罰鍰，並當場禁止其駕駛及吊銷其駕駛執照；又汽車
    駕駛人有第1 項第1 款、第3 項行為者，並應接受道路交通
    安全講習及吊扣汽車牌照3 個月，道路交通管理處罰條例第
    43條第1 項、第3 項、第4 項前段、第5 項前段分別定有明
    文。
四、經查：
(一)異議人於99年10月3 日3 時30分許，駕駛其所有車牌號碼83
    61-RF 號自用一般小客車，行經臺南市○○路與長榮路之交
    岔路口時，經警認其有二輛以上汽車共同在道路上以危險方
    式駕駛之違規行為，遭臺南市警察局第一分局東門派出所員
    警製單逕行舉發等情，有臺南市警察局99年11月23日南市警
    交字第S00000000 號舉發違反道路交通管理事件通知單1 紙
    及監視器翻拍照片58幀在卷可稽
(二)異議人固以前揭情詞置辯，然按證人即當日舉發本違規事件
    之臺南市警察局第一分局東門派出所員警彭孟麒於100 年1
    月17日本院調查時到庭結證稱：「（問：本件是否你舉發？
    〈提示舉發單並告以要旨〉）是我舉發的。」、「（問：本
    件舉發時，你有無在現場？）沒有，我們是調閱路口監視器
    ，交由分局偵查隊傳喚通知駕駛到案說明，因為監視器只照
    到車牌，後來查到車主為黃冠祥，且黃冠祥也承認當時是他
    駕駛，我們便舉發他。」、「（問：他是用什麼方式危險駕
    車？）整個過程有非常多飆車族，異議人雖稱他是被車輛堵
    住無法前進，但是一般民眾遇到飆車族應會立刻閃避，但是
    異議人卻還是與飆車族一同行駛到我們定點攔檢處，再與飆
    車族一同轉彎繼續行駛，所以我們才會予以舉發，我們合理
    懷疑異議人係應朋友邀約飆車聚會，畢竟他們行駛路線相同
    。異議人經我們認定係盤踞道路。」、「（問：異議人所駕
    車輛佔據道路何處？〈提示證人庭呈照片影本〉）異議人駕
    車盤踞在我畫圈註記之位置，當天有七十至八十輛車，當時
    機車騎士有用口罩遮住車牌，且有人持球棒、武士刀，且監
    視錄影器設置位置之路口綠燈亮起，但是該群用路人亦未行
    駛。」等語明確（詳本院卷第31頁）。
(三)其次，觀諸監視器翻拍照片顯示於3 時32分14秒至3 時35分
    11秒，連同異議人所駕駛上開自小客車在內共有數十輛汽、
    機車併排行駛，並於東門路與長榮路交岔路口之燈光號誌先
    後二次轉換為綠燈時，仍集體佔據、壅塞車道時間長達2 分
    57秒之久，使後方行駛之車輛無法正常行駛，對公共交通安
    全影響甚鉅，自屬在道路上以危險方式駕車之行為，甚為明
    確。異議人苟如其所辯：「當時是朋友約我找他朋友，而他
    的朋友剛好在這群飆車族裡面，我朋友沒有事先告訴我，事
    後找完他的朋友，拿完手機後，在一個路口後我就離開該群
    飆車族，我被夾在裡面大約半小時左右」屬實，異議人既為
    年滿20歲、智識成熟之人，衡情應當明知上開飆車族行為足
    使參與道路交通之公眾發生往來危險，並有被誤認為係飆車
    車隊之一員而遭警取締之可能，然其竟仍駕駛上開自小客車
    加入該飆車族行列長達30分鐘之久，並與其他共同參與集體
    危險駕駛之人以集體佔據、壅塞車道之危險方式行駛，顯見
    異議人主觀上確有以上述危險方式駕車之意思，並與上開飆
    車族已有犯意聯絡甚明。是異議人前揭所辯諸詞，顯與常情
    顯然有違，自難遽以採信為真。
五、綜上所述，異議人於上揭時、地，駕駛上開自小客車，確有
    二輛以上汽車共同在道路上以危險方式駕駛之違規行為，堪
    以認定。則移送機關依道路交通管理處罰條例第43條第4 項
    之規定，裁處異議人吊扣汽車牌照3 個月，於法並無違誤。
    是本件異議人之異議為無理由，應予駁回。
六、據上論斷，應依道路交通管理處罰條例第87條第2 項、道路
    交通案件處理辦法第18條，裁定如主文。
中    華    民    國   100    年    4     月    25    日
                        交通法庭法  官
以上正本證明與原本無異
如不服本裁定應於送達後5日內向本院提出抗告狀
                                書記官  蔡明峰
中    華    民    國   100    年    4     月    25    日